臺灣基隆地方法院刑事判決　　　　　　99年度交簡上字第23號
公　訴　人　臺灣基隆地方法院檢察署檢察官
上　訴　人
即　被　告　王信得
上列上訴人即被告因過失傷害案件，不服本院基隆簡易庭99年度
基交簡字第115號，中華民國99年4月30日第一審簡易判決（聲請
案號：99年度調偵字第15號）提起上訴，本院管轄之第二審合議
庭判決如下：
    主  文
上訴駁回。
王信得緩刑貳年。
    事實及理由
一、本案經本院審理結果，認第一審判決以被告王信得係犯刑法
    第284條第1項前段之過失傷害罪，而判處被告拘役40日，如
    易科罰金，以新臺幣1,000元折算1日，其認事用法均無違誤
    ，量刑亦屬適當，應予維持，並引用第一審判決書（如附件
    ）記載之事實、證據及理由。
二、上訴意旨略以：被告業與告訴人曾雅婷達成和解，並賠償所
    受損失，而告訴人也於原審判決後撤回告訴，被告乃誠心悔
    改，請求撤銷原判，給予最輕之刑等語。
三、經查：原審審酌被告之過失情節、告訴人曾雅婷所受傷害之
    程度、被告於原審判決前迄未與告訴人達成和解賠償告訴人
    全部之損害，被告於肇事後，在有偵查權限之機關或員警知
    悉其犯行前，主動向據報前來處理之員警坦承係肇事人，接
    受裁判自首等一切情狀，量處被告拘役40日，並諭知易科罰
    金之折算標準，經核其認事及用法並無違誤，量刑亦屬恰當
    ，應予維持，被告上訴指摘原審判決不當，為無理由，應予
    駁回。
四、惟本院審酌被告前未曾受有期徒刑以上刑之宣告，有臺灣高
    等法院被告前案紀錄表在卷可按，因一時過失而罹刑典，事
    後已與告訴人達成民事賠償之和解，並已賠償損害，有本院
    調解筆錄及刑事撤回告訴狀各乙份在卷可考，本院認本件刑
    之宣告，已足收警惕之效，因認所處之刑，以暫不執行為適
    當，併予宣告緩刑2年，以策自新。
據上論斷，應依刑事訴訟法第455條之1第1項、第3項、第368 條
、第373條，刑法第74條第1項第1款，判決如主文。
本案經檢察官李辛茹到庭執行職務。
中    華    民    國   100    年    1     月    27    日
                  刑事第二庭審判長法  官  王福康
                                  法  官  劉桂金
                                  法  官  羅貞元
以上正本證明與原本無異。
本件判決不得上訴。
中    華    民    國   100    年    1     月    27    日
                                  書記官  彭淑芳
【附件】
臺灣基隆地方法院刑事簡易判決      99年度基交簡字第115號
聲  請  人  臺灣基隆地方法院檢察署檢察官
被      告  王信得
上列被告因過失傷害案件，經檢察官聲請以簡易判決處刑（99年
度調偵字第15號），本院判決如下：
    主      文
王信得因過失傷害人，處拘役肆拾日，如易科罰金，以新臺幣壹
仟元折算壹日。
    事實及理由
一、本件犯罪事實及證據，除事實欄第4 行「竟疏於」補充為「
    且依當時天候晴，日間有自然光線，舖裝柏油之路面乾燥、
    無缺陷、無障礙物、視距良好，客觀上並無不能注意之情事
    ，竟疏於」，第5 行「由東向西」更正為「由西向東」，證
    據欄「照片40張」修正為「照片54張」，「該委員會99年 1
    月27日基宜鑑字第0995000202號函」補充為「該委員會99年
    1 月27日基宜鑑字第0995000202號函所附鑑定意見書」外，
    其餘均引用檢察官聲請簡易判決處刑書之記載（如附件）。
二、核被告王信得所為，係犯刑法第284 條第1 項前段之過失傷
    害罪。被告在前述犯行尚未被有偵查犯罪職務之機關或公務
    員發覺前，即當場向據報到場處理之警員坦承其為駕駛人並
    進而接受裁判等情，有卷附道路交通事故肇事人自首情形紀
    錄表足參，是其所為符合自首要件，爰依刑法第62條前段規
    定，予以減輕其刑。爰審酌被告之過失程度，告訴人與有過
    失且負主要肇事責任，告訴人所受傷勢狀況，暨被告並未坦
    承全部犯行，迄今亦未達成和解等一切情狀，量處如主文所
    示之刑，並諭知易科罰金之折算標準，以資警惕。
三、依刑事訴訟法第449 條第1 項前段、第454 條第2 項，刑法
    第284 條第1 項前段、第62條前段、第41條第1 項前段，刑
    法施行法第1 條之1 第1 項、第2 項前段，逕以簡易判決處
    刑如主文。
四、自簡易判決送達之日起10日內，得向本院提起上訴（應附繕
    本）。
中    華    民    國    99    年    4     月    30    日
                  基隆簡易庭  法  官  張婷妮
以上正本證明與原本無異。
如不服本判決，應於判決送達後10日內，向本院提出上訴書狀，
敘述上訴理由，上訴於本院合議庭，並按他造當事人之人數附具
繕本。
中    華    民    國    99    年    4     月    30    日
                              書記官  洪佳如
附錄本案論罪科刑法條
刑法第284 條第1 項前段
因過失傷害人者，處6 月以下有期徒刑、拘役或5 百元以下罰金
。
【附件】
臺灣基隆地方法院檢察署檢察官聲請簡易判決處刑書
                                      99年度調偵字第15號
    被      告  王信得  男  56歲（民國○○年○○月○○日生）
                        住基隆市○○區○○街251巷10弄20
                          號
                        身分證統一編號：Ｚ000000000號
上揭被告因過失傷害案件，業經偵查終結，認宜聲請以簡易判決
處刑，茲將犯罪事實及證據並所犯法條分敘如下：
        犯  罪  事  實
一、王信得於民國98年9月12日中午12時許，駕駛車牌號碼NU—8
    825號自小客車，沿基隆市○○區○○街251巷口自南往北方
    向行駛，途經新豐街215巷6弄交岔路口時，本應注意車輛行
    經無號誌岔路口，應減速慢行，作隨時停車之準備，竟疏於
    注意，貿然前行，適與沿基隆市○○街251巷6弄由東向西行
    駛至前開地點，且本應注意機車行經無號誌岔路口，左方車
    應停讓右方車先行而疏於注意及此之曾雅婷所騎乘之車牌號
    碼NQ7—956號重型機車發生碰撞，致曾雅婷人、車倒地，受
    有眶底閉鎖性骨折、掌骨閉鎖性骨折、口之開放性傷口、牙
    齒（斷裂）之開放性傷口與足及趾磨損或擦傷等傷害，經警
    到場處理，王信得當場承認為肇事人，並表示願接受裁判之
    意。
二、案經曾雅婷訴由基隆市警察局第二分局報告偵辨。
        證據並所犯法條
一、訊據被告王信得固坦承於前揭時地發生交通事故之事實，然
    均否認有何前揭過失傷害犯行，並辯稱：伊速度相當緩慢，
    伊駛入岔路口時，有先確認無車輛行駛後，方駛入岔路口，
    沒想到就發生車禍了，伊並無何過失。惟查：
（一）告訴人曾雅婷及被告王信得因上開交通事故而受有前開傷
      害一情，業據告訴人警詢及偵查中指訴明確，核與被告所
      述情節相符，復有長庚醫療財團法人基隆長庚紀念醫院診
      斷證書3 張、國防醫學院三軍總醫院附設民眾診療服務處
      診斷證明書及衛生署基隆醫院診斷證明書各1 張、道路交
      通事故調查報告表（一）（二）、現場圖及照片40張等在
      卷可稽，則被告與告訴人發生交通事故，致告訴人受有前
      述傷害之事實，應堪認定。
（二）按汽車行經無號誌之交岔路口，應減速慢行，作隨時停車
      之準備，道路交通安全規則第93條第1項第2款訂有明文。
      被告王信得行經前揭無號誌岔路口，減速不足，貿然前行
      ，未作隨時停車之準備，以致肇事，此觀卷附肇事後相片
      被告並非停留在肇事之撞擊點，仍前行約5、6公尺自明。
      再本案經送臺灣省基宜區車輛行車事故鑑定委員會鑑定結
      果，亦認被告王信得行經無號誌岔路口，疏未減速慢行，
      作隨時停車之準備為肇事次因，而告訴人行經無號誌岔路
      口，左方車未停讓右方車先行為肇事主因，有該委員會99
      年1月27日基宜鑑字第0995000202號函在卷可稽。
（三）至被告辯稱：伊無肇事責任云云，然本件肇事次因乃在被
      告未減速慢行，作隨時停車之準備，業如前（二）所述，
      縱告訴人與有過失，亦不能因而解免被告之罪責，是渠所
      辯，尚難採信。
（四）綜上所述，被告駕車自應注意上述道路交通安全規定，而
      依當時路況，又無不能注意之情形，竟疏未注意為之，以
      致肇事，致告訴人受傷，被告之過失責任甚明。而被告過
      失行為與告訴人受傷間，具有相當因果關係，是渠罪嫌堪
      予認定。
二、核被告王信得所為，係犯刑法第284條第1項前段之過失傷害
    罪嫌。渠於犯罪後，於該管公務員發覺前，向前來處理事故
    之員警自首，有基隆市○○○道路交通事故肇事人自首情形
    紀錄表在卷可考，請酌依刑法第62條前段之規定，減輕其刑
    。
三、依刑事訴訟法第451條第1項聲請簡易判決處刑。
    此  致
臺灣基隆地方法院基隆簡易庭
中    華    民    國    99    年    3     月    9    日
                            檢察官  吳  志  中
本件正本證明與原本無異
中    華    民    國    99    年    3    月    12    日
                            書記官  陳  慧  儷
附錄本案所犯法條：
中華民國刑法第284條第1項前段
（過失傷害罪）
因過失傷害人者，處 6 月以下有期徒刑、拘役或 5 百元以下罰
金，致重傷者，處 1 年以下有期徒刑、拘役或 5 百元以下罰金
。
從事業務之人，因業務上之過失傷害人者，處 1 年以下有期徒
刑、拘役或 1 千元以下罰金，致重傷者，處 3 年以下有期徒刑
、拘役或 2 千元以下罰金。